【裁判字號】    90,易,2144
【裁判日期】    900719
【裁判案由】    竊盜
【裁判全文】
臺灣高雄地方法院刑事判決                          九十年度易字第二一四四號
    公  訴  人  臺灣高雄地方法院檢察署檢察官
    被      告  乙○○
右列被告因竊盜案件，經檢察官提起公訴（九十年度偵字第九六四八號），本院判決
如左：
    主  文
乙○○竊盜，累犯，處拘役陸拾日，如易科罰金，以佰元折算壹日。
    事  實
一、乙○○前於民國八十八年及八十九年間分別因竊盜及詐欺案件經判處有期徒刑十
    月及五月，並定執行有期徒刑一年一月確定，於九十年五月十五日執行完畢，復
    意圖為自己不法之所有，於九十年五月十六日下午三時許，在高雄市○○路八三
    七巷六九號小北百貨賣場內，竊取店員甲○○○所保管之香水瓶（價值約新台幣
    二百二十九元），得手後藏放入褲袋中，欲走出店門時，被發覺報警查獲。
二、案經高雄市政府警察局楠梓分局報請台灣雄地方法院檢察署檢察官偵查起訴。
    理  由
一、本件訊之被告乙○○對於上開將香水置於口袋內未取出結帳即欲離開固不諱言，
    惟矢口否認有何竊盜之犯行，辯稱：伊係因東西太多將香水放置於口袋內，而在
    結帳忘記取出云云。然查被告上開犯罪事實，業據證人即被害人甲○○○於警訊
    中指訴綦詳，復有贓物認領保管收據一紙附卷可稽，且參以一般人至賣場購物如
    東西項目較多，均以店內購物籃裝載，將香水置於口袋，此與正常之購物之行止
    相違，顯有竊取之意圖，被告所辯稱忘記結帳無非事後卸責之詞，不足採信，罪
    證明確，被告犯行堪以認定。
二、核被告乙○○所為，係犯刑法第三百二十條第一項之竊盜罪。被告前曾有如上所
    述之犯罪事實，此有台灣高等法院檢察署刑事資料查註紀錄表及台灣高等法院被
    告全國前案紀錄表各一份在卷可按，其前受有期徒刑執行完畢後，於五年內再犯
    本件最重本刑為有期徒刑以上之罪，為累犯，應依刑法第四十七條規定加重其刑
    。審酌被告犯罪之動機、目的、手段，犯罪所生之損害不大，惟其八十三年間因
    搶奪及竊盜案件分別經裁處及判處訓誡及假日生活輔導與有期徒刑六月，緩刑三
    年，並於八十四年間再因竊盜案件經裁處保護管束，有上開前科資料在卷可查，
    素行不佳，犯罪後亦無悔悟之意等一切情狀，量處如主文所示之刑，並諭知易科
    罰金之折算標準。
據上論斷，應依刑事訴訟法第二百九十九條第一項前段，刑法第三百二十條第一項、
第四十七條、第四十一條第一項，罰金罰鍰提高標準條例第一條前段、第二條，判決
如主文。
中    華    民    國      九十     年       七      月      十九        日
                                 臺灣高雄地方法院刑事庭
                                      法  官   林 俊 寬
右正本證明與原本無異。
如不服本判決，應於判決送達後十日內，向本院提出上訴狀。
                                      書記官   李 文 廣
中    華    民    國      九十     年       七      月      十九        日
附錄本判決論罪科刑之法條
刑法第三百二十條
意圖為自己或第三人不法之所有，而竊取他人之動產者，為竊盜罪，處五年以下有期
徒刑、拘役或五百元以下罰金。
意圖為自己或第三人不法利益，而竊佔他人之不動產者，依前項之規定處斷。
前二項之未遂犯罰之。


司法院資訊處製作；財團法人民間司法改革基金會備份。
